臺灣士林地方法院刑事判決　　　　　　　95年度易字第1305號
公　訴　人　臺灣士林地方法院檢察署檢察官
被　　　告　丙○○
　　　　　　　　　　（另案在臺灣臺北監獄士林分監執行）
　　　　　　甲○○
上列被告等因竊盜案件，經檢察官提起公訴（95年度偵字第6840
號），本院訊問被告等後，被告等為有罪之陳述，本院合議庭裁
定改行簡式審判程序，並判決如下：
    主  文
丙○○犯結夥攜帶兇器竊盜未遂罪，處有期徒刑伍月，如易科罰
金以參佰元即新臺幣玖佰元折算壹日。扣案之剪刀壹把沒收。
甲○○犯結夥攜帶兇器竊盜未遂罪，處有期徒刑伍月，如易科罰
金以參佰元即新臺幣玖佰元折算壹日，緩刑貳年。扣案之剪刀壹
把沒收。
    事  實
一、甲○○應友人丙○○之邀，於民國95年4月7日上午，騎乘車
    號BBE—015號重型機車搭載丙○○前往位於臺北縣淡水鎮○○路○段305號44號海軍臺北通信隊淡水營區，於同日上午12
    時10分許，見該營區矮牆內有預備報繳之廢電纜線一批，丙○○、甲○○即夥同另名姓名年籍不詳之成年男子共同基於
    意圖為自己不法所有之犯意聯絡，持客觀上足供兇器使用之
    剪刀1 把，無故侵入該營區內（侵入住居罪嫌部分未據告訴
    ）拉取該廢電纜線並剝去電纜線塑膠絕緣皮並陸續裝入大型
    塑膠袋中而著手竊取時，適該部隊排長乙○○發覺有異，前
    往阻止而未得手。經乙○○記下車牌號碼報警處理，始循線
    查悉上情並扣得剪刀一把。
二、案經臺北縣政府警察局淡水分局報請臺灣士林地方法院檢察
    署檢察官偵查起訴。
    理  由
一、前揭犯罪事實，業據被告甲○○、丙○○於本院審理時供認
    不諱（見本院審理卷第50、53頁），核與目擊證人即營區部
    隊排長乙○○於偵審中證述屬實（見偵查卷第45頁、本院審
    理卷第54至56頁），復有扣案之剪刀一把、現場圖及照片八
    張在卷可資佐證，足徵被告等自白與事實相符。本件事證明
    確，被告等犯行均堪認定。
二、按刑法第321 條第1 項第3 款之攜帶兇器竊盜罪，係以行為
    人攜帶兇器為其加重條件，此所謂兇器，其種類並無限制，
    凡客觀上足對人之生命、身體、安全構成威脅，具有危險性
    之兇器均屬之，且祇須行竊時攜帶此種具有危險性之兇器為
    已足，並不以攜帶之初有行兇之意圖為必要（最高法院79年
    台上字第5253號判例參照）。查被告等竊盜用之剪刀係屬質
    地堅硬之金屬利器，客觀上足以對人之生命、身體、安全構
    成威脅，具有危險性，自屬兇器。核被告甲○○、丙○○所
    為，均係犯刑法第321 條、第2 項、第1 項第3 款、第4款
    之結夥三人以上攜帶兇器竊盜未遂罪。被告於行為後，刑法
    於94年2 月2 日修正公布，並於95年7 月1 日施行，刑法第
    28條原規定：「二人以上共同『實施』犯罪之行為者，皆為
    共同正犯。」新法修正為：「二人以上共同『實行』犯罪之
    行為者，皆為共同正犯。」將舊法之實施修正為「實行」。
    原「實施」之概念，包含陰謀、預備、著手及實行等階段之
    行為，修正後僅共同實行犯罪行為始成立共同正犯，是新法
    共同正犯之範圍已限縮，排除陰謀犯、預備犯之共同正犯。
    新舊法就共同正犯之範圍既因此而有變動，自屬犯罪後法律
    有變更，經比較新舊法結果，以修正後之規定對被告較為有
    利。被告甲○○、丙○○與另名年不詳之成年男子間，就竊
    盜犯行，有犯意聯絡及行為分擔，應依刑法第2 條第1 項但
    書之規定，適用修正後刑法第28條規定論以共同正犯。被告
    等已著手竊盜犯罪行為，尚未得手即為警查獲，為未遂犯，
    應依刑法第25條第2 項規定減輕其刑。爰審酌被告等之犯罪
    動機、手段及所生危害，與犯後供認犯行之態度等一切情狀
    ，各量處如主所示之刑。又被告等於行為時之刑法第41條第
    1 項規定：「犯最重本刑為五年以下有期徒刑以下之刑之罪
    ，而受六個月以下有期徒刑或拘役之宣告，因身體、教育、
    職業、家庭之關係或其他正當事由，執行顯有困難者，得以
    一元以上三元以下折算一日，易科罰金。」又被告行為時之
    易科罰金折算標準，修正前罰金罰鍰提高標準條例第2 條前
    段（現已刪除）規定，就原定數額提高為一百倍折算一日，
    則被告行為時之易科罰金折算標準，應以銀元三百元折算一
    日，經折算新臺幣後，應以新臺幣九百元折算一日。惟95年
    7 月1 日修正公布施行之刑法第41條第1 項前段則規定：「
    犯最重本刑為五年以下有期徒刑以下之刑之罪，而受六個月
    以下有期徒刑或拘役之宣告者，得以新臺幣一千元、二千元
    折算一日，易科罰金。」比較修正前後之易科罰金折算標準
    ，以95年7 月1 日修正公布施行前之規定，較有利於被告等
    ，則應依刑法第2 條第1 項前段，適用修正前刑法第41條第
    1 項前段規定，定其易科罰金之折算標準。另被告甲○○未
    曾犯罪，有臺灣高等法院被告前案紀錄表在卷可稽，其因一
    時失慮，初犯本罪，犯後已供認犯行，頗具悔意，經此罪刑
    之宣告，當知所警惕，信無再犯之虞，本院認其所宣告之刑
    ，以暫不執行為適當，應依刑法第74條第1 項第1 款規定，
    併予宣告緩刑二年，以啟自新。
三、扣案之剪刀一把，係另名不詳年姓名男子之共犯所有供犯罪
    所用之物，業據被告丙○○供明在卷，應依刑法第38條第1
    項第2 款規定宣告沒收。
據上論斷，應依刑事訴訟法第299 條第1 項前段、第273 條之1
第1 項，刑法第28條、第321 條第2 項、第1 項第3 款、第4 款
、第25條第2 項、第38條第1 項第2 款，修正前刑法第41條第1
項前段，判決如主文。
本案經檢察官高俊申到庭執行職務。
中　　華　　民　　國　　96　　年　　7 　　月　　11　　日
                  刑事第三庭法  官  周明鴻
以上正本證明與原本無異。
如不服本判決應於判決送達後10日內向本院提出上訴狀。
                            書記官  丁梅芬
中　　華　　民　　國　　96　　年　　7 　　月　　11　　日
附錄本案論罪科刑法條之依據：
中華民國刑法第321條第2項、第1項
（加重竊盜罪）
犯竊盜罪而有左列情形之一者，處 6 月以上、 5 年以下有期徒
刑：
一  於夜間侵入住宅或有人居住之建築物、船艦或隱匿其內而犯
    之者。
二  毀越門扇、牆垣或其他安全設備而犯之者。
三  攜帶兇器而犯之者。
四  結夥三人以上而犯之者。
五  乘火災、水災或其他災害之際而犯之者。
六  在車站或埠頭而犯之者。
前項之未遂犯罰之。
